台灣高等法院刑事判決　　　　　　　　96年度上易字第2206號
上　訴　人　台灣板橋地方法院檢察署檢察官
被　　　告　乙○○
　　　　　　　　　　（另案於台灣桃園女子監獄執行中）
上列上訴人因被告竊盜案件，不服台灣板橋地方法院九十六年度
易字第四六一號，中華民國九十六年四月三十日第一審判決（起
訴案號：台灣板橋地方法院檢察署九十五年度偵字第一八三一二
、二三一五二號），提起上訴，本院判決如下：
    主  文
上訴駁回。
    理  由
一、公訴意旨略以：被告乙○○與原審之同案被告甲○○（業由
    原審另判處攜帶兇器竊盜罪刑在案）基於意圖為自己不法所
    有之犯意聯絡，於民國九十五年十月四日上午四時許，共同
    攜帶客觀上足為兇器之斜口鉗一支，在台北縣土城市○○路
    三十巷二號（下稱案發現場），由被告在旁把風，甲○○則
    持斜口鉗剪斷台灣數位寬頻有線電視股份有限公司所有之電
    線，得手後駕車逃逸，嗣於同日上午四時四十分許，渠等再
    駕車返回案發現場時，為警當場查獲，並扣得電線一綑及斜
    口鉗一支，因認被告涉犯刑法第三百二十一條第一項第三款
    攜帶兇器竊盜罪嫌云云。
二、本院審理結果，認原判決對被告為無罪之諭知，核無不當，
    應予維持，並引用原判決（如附件）記載之證據及理由。
三、檢察官上訴意旨略以：依據甲○○於警詢中所供述之情節，
    彼在為本件竊盜犯行之時，被告已經在案發現場；復依偵查
    卷所附現場照片顯示，案發現場並非位於巷內，被告既已站
    在該處，當可看見甲○○下手行竊，而仍在旁把風，顯見被
    告與甲○○間有共同犯意聯絡。原審認定被告無罪，認定事
    實即有違誤云云。
四、惟按刑事訴訟法第一百六十一條第一項規定：檢察官就被告
    犯罪事實，應負舉證責任，並指出證明之方法。因此，檢察
    官對於起訴之犯罪事實，應負提出證據及說服之實質舉證責
    任。倘其所提出之證據，不足為被告有罪之積極證明，或其
    闡明之證明方法，無從說服法官以形成被告有罪之心證，基
    於無罪推定之原則，自應為被告無罪判決之諭知（最高法院
    九十二年度台上字第一二八號判例意旨參照）。
五、經查：
  (一)原判決已敘明被告雖於九十五年十月四日上午四時四十分許
　　，經警在其與甲○○共乘之機車踏板上查扣電線一綑，然所
　　辯當日其係叫甲○○過來清水國中載其返家，而在共乘機車
    返家途中經過案發現場而為警查獲等情，核與甲○○於警詢
    時所陳彼在當日上午四時，自行在案發現場竊取電線時，被
    告並未在場等語相符，因認被告所辯尚非無稽。復查無其他
    積極證據足認被告有參與本件竊盜犯行，或與甲○○有何犯
    意聯絡，故而認定被告犯罪不能證明之理由及判斷之依據。
  (二)而查甲○○於警詢時陳稱：彼於九十五年十月四日上午四時
    許，在案發現場竊取電線時，沒有共犯，只有彼一人等語明
    確；至本院審理時亦證稱：當日彼先自行至案發現場竊得電
    線並已裝袋，嗣接獲被告之電話，即騎乘機車前往清水國中
    搭載被告再返回案發現場拿取裝電線之袋子，而後始為警查
    獲，被告並不知彼進入案發現場做何事等情。是根據甲○○
    歷次之供述，彼係自行竊得電線後，始騎車搭載被告至案發
    現場，從未供陳彼行竊之際被告已在案發現場。檢察官上訴
    意旨指甲○○於警詢時供述彼行竊之際，被告已在現場云云
    ，尚有誤會。
  (三)次查，案發現場雖在巷口，然該處仍在巷子內側，而員警查
    獲之際，被告與機車停放處在台北縣土城市○○路二十六號
    前，距案發現場之巷口約七點八公尺，自該處無法直接見到
    案發現場等情，有台北縣政府警察局土城分局九十六年十一
    月五日北縣警土刑字第0960037198號函附現場照片及現場圖
    附卷可參（見本院卷第三０至三四頁）。益見本件尚不足單
    憑被告於被查獲之際，與甲○○同在置有甲○○竊得之電線
    之機車上，即認定被告有參與行竊電線犯行或與甲○○間有
    行竊之犯意聯絡。
六、從而，原審以檢察官所舉之證據，尚不足以證明被告犯竊盜
    罪，而為被告無罪之判決，經核其認事用法及證據之取捨，
    並無違誤。檢察官上訴意旨所陳各節，仍無從使本院形成被
    告有罪之心證，檢察官之上訴為無理由，應予以駁回。
據上論斷，應依刑事訴訟法第三百六十八條、第三百七十三條，
判決如主文。
本案經檢察官游明仁到庭執行職務。
中　　華　　民　　國　　96　　年　　12　　月　　25　　日
                  刑事第二十庭  審判長法　官  楊貴雄
                                  　　法　官  鄧振球
                                    　法　官  林立華
以上正本證明與原本無異。
不得上訴。
                                      書記官  廖月女
中　　華　　民　　國　　96　　年　　12　　月　　25　　日
